pt-PT: Comida, bebidas e tabaco > Artigos alimentares > Frutas e vegetais: Frutas em lata e frasco; Vegetais em lata e frasco; Feijões em lata e cozidos; Fruta seca; Vegetais desidratados; Legumes desidratados; Fruta fresca e congelada; Vegetais frescos e congelados; Molhos de fruta; Algas
ro-RO: Alimente, băuturi și tutun > Produse alimentare > Fructe și legume: Fructe conservate și fructe la borcan; Legume conservate și legume la borcan; Fasole conservate și preparate; Fructe uscate; Legume uscate; Leguminoase uscate; Fructe proaspete și congelate; Legume proaspete și congelate; Sosuri pe bază de fructe; Alge marine și alge marine
sl-SI: Hrana, pijača in tobak > Prehrambeni izdelki > Sadje in zelenjava: Sadje v pločevinkah in v kozarcih; Zelenjava v pločevinkah in v kozarcih; Fižol v pločevinkah in pripravljen fižol; Suho sadje; Posušena zelenjava; Suhe stročnice; Sveže in zamrznjeno sadje; Sveža in zamrznjena zelenjava; Sadne omake; Morska trava in alge
pl: Żywność, napoje i tytoń > Żywność > Owoce i warzywa: Owoce w puszce i słoiku; Warzywa w puszce; Fasola w puszce; Suszone owoce; Warzywa suszone; Suche rośliny strączkowe; Świeże i mrożone owoce; Świeże i mrożone warzywa; Sosy owocowe; Wodorosty i algi
es: Alimentación, bebida y tabaco > Alimentos > Frutas y verduras: Frutas en lata y en conserva; Verduras en lata y en conserva; Judías en lata; Frutas secas; Verduras deshidratadas; Legumbres secas; Frutas frescas y congeladas; Verduras frescas y congeladas; Salsas de frutas; Algas marinas
en: Food, Beverages & Tobacco > Food Items > Fruits & Vegetables: Canned & Jarred Fruits; Canned & Jarred Vegetables; Canned & Prepared Beans; Dried Fruits; Dried Vegetables; Dry Legumes; Fresh & Frozen Fruits; Fresh & Frozen Vegetables; Fruit Sauces; Seaweed & Algae
ru: Продукты, напитки и табачные изделия > Пищевые продукты > Фрукты и овощи: Консервированные фрукты; Консервированные овощи; Консервированная фасоль; Сухофрукты; Сушеные овощи; Сушеные бобы; Свежие и замороженные фрукты; Свежие и замороженные овощи; Фруктовые пюре; Морская капуста и водоросли
zh-CN: 饮食/烟酒 > 食品 > 蔬菜/水果: 水果罐头; 蔬菜罐头; 豆罐头/熟豆子; 果脯/水果干; 脱水蔬菜; 干豆类; 新鲜/冷冻水果; 新鲜/冷冻蔬菜; 水果酱料; 海草和藻类
pt-BR: Alimentos, bebidas e tabaco > Alimentos > Frutas e vegetais: Frutas em conserva e enlatadas; Legumes em conserva e enlatados; Feijão em lata; Frutas secas; Legumes secos; Legumes secos; Frutas frescas e congeladas; Legumes frescos e congelados; Caldas de frutas; Algas marinhas
fi: Ruoka, juoma ja tupakkatuotteet > Ruokatuotteet > Hedelmät ja kasvikset: Säilötyt hedelmät; Säilötyt kasvikset; Säilötyt pavut; Kuivatut hedelmät; Kuivatut kasvikset; Kuivat palkokasvit; Tuoreet ja pakastetut hedelmät; Tuoreet ja pakastetut kasvikset; Hedelmäkastikkeet; Merilevät ja levät
vi: Thực phẩm, đồ uống và thuốc lá > Hàng thực phẩm > Trái cây và rau: Hoa quả đóng lọ và hộp; Rau củ đóng lọ và hộp; Đậu đã qua chế biến và đóng hộp; Hoa quả sấy; Rau củ sấy; Đậu khô; Hoa quả tươi và đông lạnh; Rau củ tươi và đông lạnh; Nước sốt hoa quả; Rong biển & tảo
tr: Yiyecek, İçecekler ve Tütün Mamülleri > Yiyecek Çeşitleri > Meyve ve Sebzeler: Konserve Meyveler; Konserve Sebzeler; Konserve Fasulye; Kurutulmuş Meyve; Kurutulmuş Sebzeler; Kuru Baklagiller; Taze ve Dondurulmuş Meyveler; Taze ve Dondurulmuş Sebzeler; Meyve Kompostoları; Deniz yosunu ve algler
nb: Mat, drikkevarer og tobakk > Matvarer > Frukt og grønnsaker: Frukt på boks eller glass; Grønnsaker på boks eller glass; Bønner på boks; Tørket frukt; Tørkede grønnsaker; Tørkede belgfrukter; Fersk og frossen frukt; Frisk og frossen frukt; Fruktsauser; Tang og tare
fr: Alimentation, boissons et tabac > Aliments > Fruits et légumes: Fruits en conserve et en bocaux; Légumes en conserve; Haricots en conserve; Fruits secs; Légumes séchés; Légumineuses sèches; Fruits frais et surgelés; Légumes frais et surgelés; Compotes de fruits; Algues
it: Cibo, bevande e tabacco > Alimenti > Frutta e verdura: Frutta in scatola e in vasetto; Verdura in scatola e in vasetto; Fagioli in scatola; Frutta disidratata; Verdure liofilizzate; Legumi secchi; Frutta fresca e congelata; Verdure fresche e congelate; Salse di frutta; Alghe e piante marine
lt-LT: Maistas, gėrimai ir tabakas > Maisto prekės > Vaisiai ir daržovės: Konservuoti vaisiai skardinėse ir stiklainiuose; Konservuotos daržovės skardinėse ir stiklainiuose; Konservuotos ir paruoštos pupelės; Džiovinti vaisiai; Džiovintos daržovės; Džiovinti ankštiniai augalai; Švieži ir šaldyti vaisiai; Šviežios ir šaldytos daržovės; Vaisių padažai; Jūros dumbliai
hr-HR: Hrana, piće i duhan > Prehrambeni artikli > Voće i povrće: Voće u konzervama i teglama; Povrće u konzervama i teglama; Konzervirana i gotova zrna; Sušeno voće; Sušeno povrće; Suhe mahunarke; Svježe i smrznuto voće; Svježe i smrznuto povrće; Voćni umaci; Morske alge
zh-TW: 食物、飲料和菸草 > 食品 > 蔬果: 水果罐頭; 蔬菜罐頭; 豆類罐頭; 水果乾; 蔬菜乾; 乾豆類; 新鮮/冷凍水果; 新鮮/冷凍蔬菜; 水果醬; 海菜與海藻
ja: 食品・飲料 > 食品 > 野菜・果物: 果物の缶詰・瓶詰; 野菜の缶詰・瓶詰; 豆の缶詰; ドライフルーツ; 乾燥野菜; 乾燥豆類; 果物・冷凍フルーツ; 野菜・冷凍野菜; フルーツソース; 海藻・藻類
th: อาหาร เครื่องดื่ม และยาสูบ > รายการอาหาร > ผลไม้และผัก: ผลไม้กระป๋องและผลไม้ที่อยู่ในขวด; ผักกระป๋องและผักที่อยู่ในขวด; ถั่วกระป๋องและถั่วสำเร็จ; ผลไม้แห้ง; ผักแห้ง; ถั่วเมล็ดแห้ง; ผลไม้สดและแช่แข็ง; ผักสดและแช่แข็ง; ซอสผลไม้; สาหร่าย
cs: Jídlo, pití a tabák > Potraviny > Ovoce a zelenina: Konzervované a sterilované ovoce; Konzervovaná a sterilovaná zelenina; Fazole v konzervě; Sušené ovoce; Sušená zelenina; Suché luštěniny; Čerstvé a mražené ovoce; Čerstvá a mražená zelenina; Ovocné omáčky; Mořské řasy a chaluhy
da: Fødevarer, drikkevarer og tobak > Fødevarer > Frugt og grøntsager: Frugt på dåse og glas; Grøntsager på dåse og glas; Dåsebønner; Tørrede frugter; Tørrede grøntsager; Tørrede bælgfrugter; Frisk og frossen frugt; Friske og frosne grøntsager; Frugtsauce; Tang og alger
nl: Eten, drinken en tabak > Voedselitems > Fruit en groente: Fruit in blikken en potten; Blik- en potgroenten; Bonen uit blik; Gedroogd fruit; Gedroogde groenten; Droge peulvruchten; Vers en diepvriesfruit; Verse en diepvriesgroenten; Fruitsauzen; Zeewier en algen
ko: 식품/음료/담배 > 식품 > 과일/야채: 과일 통조림/병조림; 채소 통조림/병조림; 콩 통조림/가공품; 건과일; 말린 채소; 말린 콩; 신선/냉동 과일; 신선/냉동 채소; 과일 소스; 해조류 및 조류
hu: Élelmiszerek, italok és dohányáru > Élelmiszertételek > Gyümölcsök és Zöldségek: Konzervált és üveges gyümölcsök; Konzervált és üveges zöldségek; Konzervált és előkészített babok; Szárított gyümölcsök; Szárított zöldségek; Száraz hüvelyesek; Friss és fagyasztott gyümölcsök; Friss és fagyasztott zöldségek; Gyümölcsszószok; Tengeri füvek és algák
el: Τρόφιμα, ποτά & προϊόντα καπνού > Είδη διατροφής > Φρούτα & λαχανικά: Κονσερβοποιημένα φρούτα & φρούτα σε βάζο; Κονσερβοποιημένα λαχανικά & λαχανικά σε βάζο; Κονσερβοποιημένα & έτοιμα φασόλια; Αποξηραμένα φρούτα; Αποξηραμένα λαχανικά; Όσπρια; Φρέσκα & κατεψυγμένα φρούτα; Φρέσκα & κατεψυγμένα λαχανικά; Σάλτσες φρούτων; Φύκια και μικροφύκη
de: Nahrungsmittel, Getränke & Tabak > Lebensmittel > Obst & Gemüse: Obstkonserven; Gemüsekonserven; Dosenbohnen; Getrocknete Früchte; Trockengemüse; Trockene Hülsenfrüchte; Frisches & Tiefgefrorenes Obst; Frisches & Tiefgefrorenes Gemüse; Fruchtsoßen; Seetang & Algen
bg-BG: Храна, напитки и тютюневи изделия > Хранителни продукти > Плодове и зеленчуци: Консервирани плодове; Консервирани зеленчуци; Консервиран и готов за косумация боб; Сушени плодове; Сушени зеленчуци; Сушени бобови растения; Пресни и замразени плодове; Пресни и замразени зеленчуци; Плодови сосове; Морски водорасли
sv: Mat, dryck och tobak > Livsmedel > Frukter och grönsaker: Konserverad frukt; Konserverade grönsaker; Konserverade bönor; Torkad frukt; Torkade grönsaker; Torra baljväxter; Färsk och fryst frukt; Färska och frysta grönsaker; Fruktsås; Sjögräs & alger
sk-SK: Potraviny, nápoje a tabakové výrobky > Potraviny > Ovocie a zelenina: Konzervované a zavárané ovocie; Konzervovaná a zaváraná zelenina; Konzervovaná a uvarená fazuľa; Sušené ovocie; Sušená zelenina; Sušené strukoviny; Čerstvé a mrazené ovocie; Čerstvá a mrazená zelenina; Ovocné omáčky; Morské riasy